【裁判字號】    97,簡抗,21
【裁判日期】    971015
【裁判案由】    損害賠償
【裁判全文】
臺灣板橋地方法院民事裁定              97年度簡抗字第21號
抗  告  人  偉奇國際有限公司
法定代理人  甲○○
相  對  人  聚隆纖維股份有限公司
法定代理人  乙○○
以上抗告人與相對人間聲請損害賠償事件，對於本院板橋簡易庭
民國97年8 月15日所為裁定（97年度板調字第886 號），提起抗
告，本院合議庭裁定如下：
    主  文
原裁定廢棄。
    理  由
一、抗告意旨略以：抗告人以原料採購單向相對人為要約之意思
    表示，並指定送貨地點為世晟公司即臺北縣樹林市○○街○
    段203 巷10之1 號處，而相對人承諾上述交易條件，並要求
    抗告人需先支付貨款方同意出貨，足見雙方已有以該送貨地
    點為契約履行地之約定，本院應有管轄權，原審竟未查明上
    情，認無管轄權，依職權將本件移送臺灣彰化地方法院，認
    事用法顯有違誤云云。
二、按認抗告為有理由者，應廢棄原裁定，自為裁定；必要時得
    命原法院或審判長更為裁定。再對於簡易程序第一審裁判之
    抗告程序，準用第四編抗告程序之規定，此觀民事訴訟法第
    492 條第2 項及第436 條之1 第3 項自明。又按「因契約涉
    訟者，如經當事人定有債務履行地，得由該履行地之法院管
    轄」，民事訴訟法第12條定有明文，而此項約定並不以書面
    為必要，即以言詞或默示為之，亦非法所不許。查本件抗告
    人係本於契約關係，主張相對人應返還買賣價金及損害賠償
    ，抗告人並主張上開兩造買賣契約其履行地為送貨地點即「
    臺北縣樹林市○○街○ 段203 巷10之1 號」等語，業據提出
    原料訂購單影本2 紙為證，相對人對此亦不爭執（見相對人
    於97年10月7 日寄送本院之民事陳述意見狀），則兩造就系
    爭買賣契約固未訂立書面契約，但相對人既均將貨物送達「
    臺北縣樹林市○○街○ 段203 巷10之1 號」處，則本件買賣
    契約顯有默示約定前開臺北縣樹林市之處為契約履行地，是
    抗告人起訴之請求係基於契約解除之回復原狀及不完全給付
    之損害賠償，即屬「因契約涉訟者，如經當事人定有債務履
    行地，得由該履行地之法院管轄」，自有民事訴訟法第12條
    規定之適用，原審對本件自有管轄權。原審未察，因認被告
    之營業所在「彰化縣埔鹽鄉○○村○○路94號」，而為移轉
    管轄之裁定，尚有未洽，抗告人指摘原裁定不當，求予廢棄
    ，為有理由，爰由本院將原裁定廢棄，由原法院即本院板橋
    簡易庭另為適當處理。
四、據上論結，本件抗告為有理由，爰裁定如主文。
中    華    民    國    97    年    10    月    15    日
                  民事第三庭    審判長法  官  朱耀平
                                      法  官  劉以全
                                      法  官  邱靜琪
以上正本係照原本作成
本件不得抗告
中    華    民    國    97    年    10    月    15    日
                                      書記官  白俊傑


司法院資訊處製作；財團法人民間司法改革基金會備份。
